【裁判字號】    94,易,842
【裁判日期】    950328
【裁判案由】    毒品危害防制條例
【裁判全文】
臺灣苗栗地方法院刑事判決               94年度易字第842號
公  訴  人  臺灣苗栗地方法院檢察署檢察官
被      告  甲○○
上列被告因毒品危害防制條例案件，經檢察官提起公訴（94年度
偵字第1620號），本院合議庭裁定改依簡式審判程序，判決如下
：
    主  文
甲○○持有第2 級毒品，累犯，處有期徒刑伍月，扣案如附表編
號1.之第二級毒品安非他命壹包淨重玖點肆公克，沒收銷燬之，
包裝袋壹個沒收。又共同持有第2 級毒品，累犯，處有期徒刑捌
月，扣案如附表編號2.至5.之第二級毒品安非他命肆包，淨重總
計參拾陸點肆公克，均沒收銷燬之，包裝袋肆個，均沒收。應執
行有期徒刑壹年，扣案如附表編號1.至5.之第二級毒品安非他命
伍包，淨重總計肆拾伍點捌公克，均沒收銷燬之，包裝袋伍個，
均沒收。
    事  實
一、甲○○前因違反麻醉藥品管理條例案件，經臺灣高等法院判
    處有期徒刑8 月確定，甫於民國88年10月4 日執行完畢。甲
    ○○於93年6 月9 日中午在苗栗市南勢里來因河汽車旅館登
    記住宿一房間後，於同日下午外出在「金華遊藝場」遇見綽
    號「阿義」真實姓名年籍不詳之成年男子，「阿義」向甲○
    ○兜售毒品後，甲○○即要求至其所租用之上開來因河汽車
    旅館827 號房洽談，嗣於同日下午6 時許，甲○○同意以新
    台幣（以下同）8 千元之價格向「阿義」購買第2 級毒品安
    非他命，「阿義」便自其所攜帶之塑膠袋內拿出安非他命1
    包（淨重9.4 公克，如附表編號1.）交與甲○○而持有。稍
    後該「阿義」之男子表示欲外出一下，請甲○○幫忙看管其
    攜帶之上開塑膠袋，甲○○明知該塑膠袋內尚有安非他命（
    內有4 包，如附表編號2.至5.淨重計為36.4公克），竟另行
    起意與「阿義」基於共同之犯意聯絡，而答應代為保管而持
    有之。嗣於同日晚上9 時45分許，警方循線至甲○○上開租
    用之房間查證，甲○○為免遭查獲，乃將其所購買之安非他
    命1 包連同「阿義」男子寄放之塑膠袋由廁所往屋外防火巷
    丟棄，而為警當場目擊而查獲。
二、案經臺灣苗栗地方法院檢察署檢察官自動檢舉偵查起訴。
    理  由
一、上開事實業據被告甲○○於偵查中及本院審理時坦承不諱，
    被告供稱：我均認罪，我自己持有部分是要施用，但我還沒
    有施用就被查獲，另外我有幫阿義保管1 包東西，我知道裡
    面有安非他命等語（參見本院卷95年1 月12日審判筆錄第2
    頁），核與證人即查獲警員葉何淳於偵查中結證之情節相符
    ，復有旅客登記表、現場及毒品照片3 張、苗栗縣警察局苗
    栗分局查獲甲○○涉嫌毒品危害防制條例毒品初步鑑驗報告
    單5 份附卷及扣案之安非他命5 包（參見94年度偵字第1620
    號偵查卷第21、22、24至31頁、93年度毒偵字第578 號偵查
    卷第25至35頁）可資佐證，事證明確，被告犯行堪予認定。
二、檢察官固曾以被告自93年4 月間起，至93年6 月8 日傍晚止
    ，在苗栗縣苗栗市南勢里17鄰坪頂西79號住處或住處附近山
    區，連續施用第2 級毒品安非他命多次。嗣分別於93年6 月
    9 日21時45分許，經警在苗栗市萊因河汽車旅館827 房搜索
    查獲，經其同意採尿送驗，結果呈甲基安非他命陽性反應；
    及於93年4 月21日17時30分許，為警在苗栗縣公館鄉○○村
    ○ 鄰○○街7 號搜索查獲，經其同意採尿送驗，結果亦呈甲
    基安非他命陽性反應，經檢察官聲請本院以93年度毒聲字第
    216 號裁定令入戒治處所施以強制戒治，執行滿6 月後認無
    繼續施用毒品傾向，經檢察官以94年度戒毒偵字第4 號為不
    起訴處分等情，有臺灣苗栗地方法院檢察署檢察官以94 年
    度戒毒偵字第4 號為不起訴處分書附卷足憑。惟檢察官前開
    不起訴處分之意旨係認定，被告自93年4 月間起，至93 年6
    月8 日傍晚止，在苗栗縣苗栗市南勢里17鄰坪頂西79 號 住
    處或住處附近山區，連續施用第2 級毒品安非他命多次，其
    中被告持有第2 級毒品安非他命之低度行為，應為施用之高
    度行為所吸收，不另論罪，為不起訴效力所及。然按刑事訴
    訟法第260 條雖規定，不起訴處分已確定者，非有該條第1
    、2 款情形之一，不得對於同一案件再行起訴，惟該條所稱
    之同一案件，係指事實上之同一案件而言，不包括連續犯、
    牽連犯之法律上同一案件。蓋檢察官之不起訴處分，並無審
    判不可分原則之適用，從而已經不起訴處分之部分，即與其
    他未經不起訴處分之部分，不生全部與一部之問題，其他部
    分經偵查結果，如認應提起公訴者，自得提起公訴，不受刑
    事訴訟法第260 條規定之限制（最高法院92年度台上字第
    521 號判決亦同此意旨）。經查，前開不起訴處分認定被告
    施用第2 級毒品安非他之時間，係自93年4 月間某日起，至
    93年6 月8 日傍晚止，則被告施用前所持有施用毒品安非他
    命之行為，應為施用之行為所吸收，固無疑問，惟另外之持
    有毒品安非他命之行為，既因不起訴處分確定之效力無審判
    不可分原則之適用，自非前開不起訴處分效力所及。而本案
    查獲被告持有毒品安非他命，亦據被告供稱：我自己持有部
    分是要施用的，但我還沒有施用，就被查獲，另外我有幫「
    阿義」保管1 包東西，我知道裡面有安非他命等語，足認本
    案查獲被告所持有之安非他命並無施用之行為，自無法為查
    獲日前之施用行為所吸收，即該查獲之持有毒品安非他命行
    為與前偕檢察官不起訴處分之犯罪行為，並非同一案件，揆
    諸前揭說明，檢察官自得對於被告在前揭時地持有第2 級毒
    品安非他命之犯行起訴，不受刑事訴訟法第260 條規定之適
    用，附此敘明。
三、核被告所為，係犯毒品危害防制條例第11條第2 項之非法持
    有安非他命。被告代「阿義」保管之安非他命4 包（附表所
    示編號2.至5.）淨重共36點4 公克，已逾行政院定頒之「轉
    讓持有毒品加重其刑之數量標準」第2 條第1 項第2 款規定
    持有第2 級毒品淨重10公克以上之標準，應依毒品危害防制
    條例第11條第4 項規定加重其刑。被告第2 次持有係為「阿
    義」之人而持有，與「阿義」之人有犯意聯絡、行為分擔，
    為共同正犯。又被告第1 次持有安非他命係為自己將來施用
    ，第2 次持有則係為代「阿義」保管，2 次行有行為犯意各
    別，顯非基於概括犯意為之，應予分論併罰。被告有如事實
    欄所載有期徒刑執行完畢情形，有臺灣高等法院被告前案紀
    錄表1 份附卷可稽，被告於有期徒刑執行完畢後5 年內，再
    犯有期徒刑以上之本罪，為累犯，應依刑法第47條之規定，
    分別加重其刑及遞加重其刑。爰審酌被告犯罪之動機、目的
    、智識程度，及其犯後坦承犯行之態度等一切情狀，分別量
    處如主文所示之刑，並定其應執行刑，以示懲儆。扣案如表
    所示編號1.所示之第2 級毒品安非他命1 包（淨重9.6 公克
    ），係被告為自己持有，如附表所示編號2.至5.第2 級毒品
    安非他命4 包（淨重計36.4公克），係被告為「阿義」持有
    ，均應依毒品危害防制條例第18條第1 項前段之規定，併予
    宣告沒收銷燬之，另包裝袋計有5 個，附表編號1.為被告所
    有，附表編號2.至5.之包裝袋，為共同正犯「阿義」之人所
    有，且均供犯罪所用之物，應依刑法第38條第1 項第2 款之
    規定，宣告沒收。
據上論斷，應依刑事訴訟法第273 條之1 第1 項、第299 條第1
項前段，毒品危害防制條例第11條第2 項、第4 項、第18條第1
項前段，刑法第11條、第28條、第47條、第51條第5 款、第38條
第1 項第2 款，判決如主文。
本案經檢察官劉玉書到庭執行職務。
中    華    民    國    95    年    3     月    28    日
                  刑事第三庭    法  官  吳國聖
以上正本與原本無異 。
如不服本判決應於送達後10日內向本院提出上訴狀（須附繕本）
。
中    華    民    國    95    年    3     月    28    日
                                書記官  歐明秀
附表
┌──┬────┬────┬──┬─────────────┐
│編號│毒   品 │淨   重 │包裝│苗栗縣警察局苗栗分局扣押物│
│    │        │        │    │品目錄表編號              │
├──┼────┼────┼──┼─────────────┤
│1.  │安非他命│9.4公克 │1個 │A2（93毒偵字578 號第25頁）│
├──┼────┼────┼──┼─────────────┤
│2.  │安非他命│17.6公克│1個 │A1（93毒偵字578 號第25頁）│
├──┼────┼────┼──┼─────────────┤
│3.  │安非他命│9.1公克 │1個 │A3（93毒偵字578 號第25頁）│
├──┼────┼────┼──┼─────────────┤
│4.  │安非他命│9.1公克 │1個 │A4（93毒偵字578 號第25頁）│
├──┼────┼────┼──┼─────────────┤
│5.  │安非他命│0.6公克 │1個 │A5（93毒偵字578 號第25頁）│
└──┴────┴────┴──┴─────────────┘
論罪法條：
毒品危害防制條例第11條
持有第一級毒品者，處 3 年以下有期徒刑、拘役或新臺幣 5 萬
元以下罰金。
持有第二級毒品者，處 2 年以下有期徒刑、拘役或新臺幣 3 萬
元以下罰金。
持有專供製造或施用第一、二級毒品之器具者，處 1 年以下有期
徒刑、拘役或新臺幣 1 萬元以下罰金。
持有毒品達一定數量者，加重其刑至二分之一，其標準由行政院
定之。


司法院資訊處製作；財團法人民間司法改革基金會備份。
